Inventaris van het archief van het Nederlandse Consulaat-Generaal en Gezantschap in Venezuela, 1840-1954
Nationaal Archief, Den Haag
- Archief 1840-1952, 1.
  - Stukken van bijzondere aard, 1.2.
    - Personeel, 1.2.10.
      - Dienststaten van het personeel van de Nederlandse consulaire vertegenwoordigingen in Venezuela, Colombia, Panama en Trinidad, met bijlagen, 1905-1920; 201; 1 omslag
      - Correspondentie van de tijdelijk zaakgelastigde te Bogota, C.H.J. Schuller tot Peursum, 1929-1930; 202; 1 omslag
      - Stukken betreffende de benoeming van mr. A.M.J. Fein als gezantschapssecretaris te Caracas, 1934; 203; 1 omslag
      - Aandeelhouderschap van vice-consul M.H.C. Henriquez te Maracaibo inzake zijn aandeelhouderschap in de Duitse bierbrouwerij "Zulia", 1941-1942; 204; 1 omslag
      - Stukken betreffende het aanbieden van de geloofsbrieven aan minister Gomez Ruiz door de Nederlandse gezant dr. H. Riemens, 1950; 205; 1 omslag
    - Luchtvaart, 1.2.11.
      - Stukken betreffende de luchtvaart tussen Nederland en Venezuela alsmede het bezoek van het vliegtuig "Snip" aan La Guaira, 1921-1935; 206; 1 omslag
      - Stukken betreffende een luchtvaartovereenkomst tussen de KLM en de Venezolaanse regering, 1936-1944; 207; 1 omslag
    - Voorlichting, 1.2.12.
      - Stukken betreffende het Nederlands steuncomité te Caracas, 1940; 208; 1 omslag
      - Stukken betreffende Nederlandse propaganda-activiteiten in Venezuela, 1941-1944; 209; 1 omslag
    - Nederland en de koloniën, 1.2.13.
      - Stukken betreffende de houding van de Venezolaanse pers ten opzichte van Nederland en de koloniën, 1940-1942; 210; 1 omslag
    - Gebouwen, 1.2.14.
      - Stukken betreffende de schenking van het legatiegebouw door de Royal Shell, 1925-1931; 211; 1 omslag
    - Koninklijk Huis, 1.2.15.
      - Stukken betreffende de viering van de verjaardag van Koningin Wilhelmina in Venezuela, 1940; 212; 1 omslag
      - Stukken betreffende het bezoek van prinses Juliana aan Venezuela op 3 maart 1944, 213; 1 omslag
      - Stukken betreffende een bezoek van prins Bernhard aan Venezuela, 1949-1950; 214; 1 omslag
    - Nederlands-Indië, 1.2.16.
      - Stukken betreffende het bezoek van gouverneur Van Slobbe van Curaçao aan Caracas, 1933; 215; 1 omslag
      - Stukken betreffende de belangenbehartiging voor Indonesië door het Nederlandse gezantschap te Caracas, 1950; 216; 1 omslag
    - Tweede Wereldoorlog, 1.2.17.
      - Stukken betreffende de neutraliteit van Venezuela, 1939; 217; 1 omslag
      - Correspondentie met het gouvernement van Curaçao inzake de militaire situatie in Venezuela, 1940; 218; 1 omslag
      - Stukken betreffende de aanwezigheid van Duitsers in Venezuela alsmede hun activiteiten aldaar, 1940-1941; 219; 1 omslag
      - Stukken betreffende de deelname van Venezuela aan de verdediging van Curaçao, 1940-1942; 220; 1 omslag
      - Stukken betreffende Europese bezittingen in Latijns-Amerika alsmede de politieke situatie in Martinique, 1941; 221; 1 omslag
      - Stukken betreffende inlichtingen omtrent personen die "pro-Nazi" zijn, 1941-1942; 222; 1 omslag
      - Stukken betreffende de vergaderingen van het Security Committee te Caracas, 1942-1944; 223; 1 omslag
      - Stukken betreffende de politiek betrouwbaarheid van R.J. Labouchere, 1945-1947; 224; 1 omslag
    - Internationale organisaties, 1.2.18.
      - Stukken betreffende de Economische Commissie voor Latijns-Amerika (ECLA), 1949-1950; 225; 1 omslag
      - Stukken betreffende de West Indian Conference, 1950; 226; 1 omslag
      - Stukken betreffende de Nederlandse sectie van de Caraïbische Commissie, 1950-1953; 227; 1 omslag
- Archief (1939) 1952-1954, 2.
  - Stukken van algemene aard, 2.1.
    - Agenda's van ingekomen- en uitgaande stukken, 1952-1954; 228-232; 5 delen
      Zie inv. nr 84 voor de agenda van 1952 jan. 2 - 1952 jul. 23
      - 1952 jul. 23 - 1953 feb. 8, 228
      - 1953 feb. 10 - 1953 jul. 22, 229
      - 1953 jul. 22 - 1953 dec. 31, 230
      - 1954 jan. 4 - 1954 jun. 2, 231
      - 1954 jun. 2 - 1954 nov. 26, 232
  - Stukken van bijzondere aard, 2.2.
    - Algemeen (code 0), 2.2.01.
      - Reizen in het algemeen, 2.2.01.1.
        - Rapporten aan het ministerie van Buitenlandse Zaken inzake een dienstreisverslag van gezant dr. H. Riemens aan Suriname en de Nederlandse Antillen, 1951-1952; 233; 1 omslag
        - Verslag aan het ministerie van Buitenlandse Zaken inzake een bezoek van de Procureur-generaal van de Nederlandse Antillen aan Caracas, 1952; 234; 1 omslag
        - Rapporten aan het ministerie van Buitenlandse Zaken inzake dienstreisverslagen van gezant dr. H. Riemens aan Oost-Venezuela, 1952-1953; 235; 1 omslag
    - Organisme (code 1), 2.2.02.
      - Algemeen, 2.2.02.1.
        - Stukken betreffende Nederlandse consulaten in Venezuela en de Britse koloniën, 1939-1954; 236-247; 12 omslagen
          - Barbados 1950-1954, 236
          - Bermuda 1939-1940, 237
          - Caracas 1947-1954, 238
          - Ciudad Bolivar 1940-1952, 239
          - El Cardon 1948-1954, 240
          - Kingston 1939-1954, 241
          - La Guaira 1947-1952, 242
          - Maracaibo 1940-1954, 243
          - Port of Spain 1943-1953, 244
          - Puerto Cabello 1947-1953, 245
          - St. Kitts 1945-1954, 246
          - Valencia en Tovar 1952, 247; 1 omslag
        - Stukken betreffende het Nederlandse Consulaat te Georgetown, 1945-1954; 248; 1 omslag
        - Stukken betreffende de verheffing van het Gezantschap Caracas tot Ambassade, 1954; 249; 1 omslag
      - Personeel, 2.2.02.2.
        - Rapport aan het ministerie van Buitenlandse Zaken inzake een dienstreis van de gezant naar westelijk Venezuela, 1952; 250; 1 omslag
        - Stukken betreffende een dienstreis van de gezant dr. H. Riemens aan Maracaibo, 1952-1953; 251; 1 omslag
    - Protocol (code 2), 2.2.03.
      - Stukken betreffende de Viering van de verjaardag van koningin Juliana door de Nederlandse kolonie te Venezuela, 1951-1954; 252; 1 omslag
      - Rapport aan het ministerie van Buitenlandse Zaken inzake de viering van de nationale feestdag alsmede de militaire week in Venezuela, 1952; 253; 1 omslag
      - Stukken betreffende de aanbieding van de geloofsbrieven door de Nederlandse gezant J.C. van Beusekom, 1954; 254; 1 omslag
    - Juridische aangelegenheden (code 3), 2.2.04.
      - Stukken betreffende geloofsvervolging in Venezuela, 1953; 255; 1 omslag
      - Stukken betreffende Venezolaanse politieke vluchtelingen verblijvend op de Nederlandse Antillen, 1954; 256; 1 omslag
    - Waterstaat, verkeer en vervoer (code 5), 2.2.05.
      - Stukken betreffende aanhoudingen en opbrenging van Nederlandse schepen in de wateren tussen de Nederlandse Antillen en Venezuela, 1948-1954; 257; 1 pak
      - Stukken betreffende het luchtvaartverdrag tussen Venezuela en Nederland, 1953-1954; 258; 1 pak
        Veel losgelaten krantenartikelen
      - Scheepsverklaringen inzake uiteenzettingen van schippers en opvarenden over scheepsrampen, 1954; 259; 1 omslag
    - Economie, arbeid en migratie (code 6), 2.2.06.
      - Algemeen, 2.2.06.1.
        - Stukken betreffende de economische situatie in Brits-Guyana, 1950; 260; 1 omslag
      - Economie, 2.2.06.2.
        - Stukken betreffende een handelsovereenkomst tussen Nederland en Venezuela, 1949-1954; 261; 1 pak
        - Stukken betreffende technische hulpverlening van(uit) Nederland aan Venezuela alsmede het uitzenden van Nederlandse experts naar Venezuela, 1952-1953; 262; 1 omslag
        - Stukken betreffende het vestigen van Nederlandse industrieën in Venezuela, 1952-1953; 263; 1 omslag
        - Stukken betreffende de oprichting van de Nederlandse Kamer van Koophandel in Venezuela, 1953-1954; 264; 1 omslag
      - Migratie, 2.2.06.3.
        - Stukken betreffende onderzoeken naar emigratiemogelijkheden voor Nederlanders naar Venezuela, 1945-1954; 265; 1 pak
    - Sociale aangelegenheden (code 7), 2.2.07.
      - Stukken betreffende de Nederlandse vereniging in Venezuela, 1952-1953; 266; 1 omslag
    - Culturele aangelegenheden en voorlichting (code 8), 2.2.08.
      - Stukken betreffende de viering van Nationale Dodenherdenking op 4 mei door de Nederlandse kolonie te Venezuela, 1953-1954; 267; 1 omslag
    - Staatkunde, landsverdediging en internationale organisaties (code 9), 2.2.09.
      - Binnenlandse staatskunde, 2.2.09.1.
        - Stukken betreffende de vervolging van protestanten in Venezuela, 1952; 268; 1 omslag
        - Stukken betreffende de politieke situatie in Venezuela, 1952-1954; 269; 1 pak
        - Stukken betreffende de politieke situatie op de Nederlandse Antillen, 1953-1954; 270; 1 omslag
        - Stukken betreffende de politieke situatie in Brits-Guyana, 1953-1954; 271; 1 omslag
      - Buitenlandse betrekkingen, 2.2.09.2.
        - Stukken betreffende de bezoeken van Antilliaanse regeringsfunctionarissen aan Venezuela, 1954; 272; 1 omslag
      - Multilaterale betrekkingen, 2.2.09.3.
        - Stukken betreffende de Xe pan-Amerikaanse Conferentie van 1 - 28 maart 1954 te Caracas, 1953-1954; 273; 1 omslag
      - Landsverdediging, 2.2.09.4.
        - Stukken betreffende bezoeken van Nederlandse marineschepen aan Venezuela, 1947-1954; 274; 1 omslag
      - Internationale organisaties, 2.2.09.5.
        - Stukken betreffende het beëindigen van de rapportage over de economische, sociale en opvoedkundige toestanden op de Antillen en Suriname volgens art. 73 van het Handvest der Verenigde Naties, 1953; 275; 1 omslag
        - Stukken betreffende de houding van Venezuela in de Verenigde Naties inzake de Nederlandse kandidatuur van mr. E.H. Kleffens voor de Economische en Sociale Raad van de Verenigde Naties (ECOSOC), 1954; 276; 1 omslag
        - Stukken betreffende de houding van Venezuela in de Verenigde Naties inzake de kwestie Nieuw-Guinea, 1954; 277; 1 omslag
    - Documentatie, 2.2.10.
      - Publicatie "Memoria del Ministerio de relaciones exteriores al congreso de Los Estados Unidos de Venezuela en 1876", 278; 1 deel
- Inventaris van het archief der Gemengde Commissie 1903-1904, 3.
  - Stukken betreffende de uitspraken van de Gemengde Commissie inzake de reclamaties, 1903; 279; 1 omslag
  - Installatieakten van de leden en rechters der Gemengde Commissie alsmede processen-verbaal betreffende de behandeling van de reclamaties, 1903-1904; 280-282; 3 delen
    - Deel I 1903, 280
    - Deel II 1903, 281
    - Deel III 1903-1094, 282
- Oude toegang, 4.
  - Inventaris van het archief van de Nederlandse consulaire vertegenwoordiging te Venezula (Caracas) en de Gemengde Commissie te Venezuela 1840-1954, 1991; 283; 1 omslag